【裁判字號】    95,易,2980
【裁判日期】    951024
【裁判案由】    毒品危害防制條例
【裁判全文】
台灣台中地方法院刑事判決              95年度易字第2980號
公  訴  人  臺灣臺中地方法院檢察署檢察官
被      告  甲○○
                    國民
上列被告因違反毒品危害防制條例案件，經檢察官提起公訴（95
年度毒偵字第4266號），經本院合議庭裁定，由受命法官依法獨
任進行簡式審判程序判決如下：
    主  文
甲○○施用第二級毒品，累犯，處有期徒刑月，如易科罰金，
以新臺幣壹仟元折算壹日。扣案之第二級毒品安非他命壹包含袋
毛重○‧三公克，沒收銷燬之。
    事  實
一、甲○○素行不佳，前曾犯違反麻醉藥品管理條例、違反毒品
    危害防制條例等罪，其中於民國（下同）九十二年間所觸犯
    違反毒品危害防制條例罪，經臺灣彰化地方法院判處有期徒
    刑八月確定，並於九十三年九月八日因縮短刑期執行完畢，
    詎仍不知悔改。甲○○前因施用毒品案件，經送觀察、勒戒
    後，認有繼續施用毒品傾向，再經法院裁定送強制戒治，嗣
    於九十五年八月十一日因無繼續戒治必要執行完畢釋放，經
    臺灣臺中地方法院檢察署檢察官於九十五年八月二十二日以
    九十五年度戒毒偵字第一二四號處分不起訴在案。詎甲○○
    復基於施用第二級毒品安非他命之犯意，於九十五年九月五
    日下午十九時許，在其彰化縣秀水鄉○○村○○路七十九巷
    二十四號住處，以玻璃球加熱燒烤方式施用第二級毒品安非
    他命一次。嗣於九十五年九月七日下午十七時三十分許，為
    警在台中市○○路○段三十一號前查獲，並扣得第二級毒品
    安非他命一包含袋毛重○點三公克。
二、案經台中市警察局第五分局報請臺灣臺中地方法院檢察署檢
    察官偵查起訴。
    理  由
一、按除被告所犯為死刑、無期徒刑、最輕本刑為三年以上有期
    徒刑之罪或高等法院管轄第一審案件者外，於前條第一項程
    序進行中，被告先就被訴事實為有罪之陳述時，審判長得告
    知被告簡式審判程序之旨，並聽取當事人、代理人、辯護人
    及輔佐人之意見後，裁定進行簡式審判程序，刑事訴訟法第
    二百七十三條之一第一項定有明文。本件被告所犯係死刑、
    無期徒刑、最輕本刑為三年以上有期徒刑以外之罪，其於準
    備程序中就被訴事實為有罪之陳述，且經審判長告知被告簡
    式審判程序之旨，並聽取公訴人及被告之意見後，本院合議
    庭認為適宜而裁定由受命法官獨任進行簡式審判程序，合先
    敘明。
二、上揭事實，業據被告甲○○於本院審理時，坦承不諱，並有
    被告所有之第二級毒品安非他命一包含袋毛重○點三公克扣
    案足資佐證，而被告為警查獲，經警採其尿液囑託詮昕科技
    股份有限公司鑑定結果，呈甲基安非他命陽性反應，此有該
    公司九十五年九月二十日第00000000號濫用藥物尿
    液檢驗報告一份附卷可稽，此外，復有員警職務報告、現場
    圖各一份、相片五張、及前揭臺灣台中地方法院檢察署不起
    訴處分書、本院判決書及被告之刑案資料查註紀錄表、臺灣
    高等法院被告全國前案紀錄表各一紙附卷可稽，足認被告自
    白，核與事實相符，堪予採信，事證至臻明確，被告甲○○
    違反毒品危害防制條例犯行洵堪認定。
三、按安非他命係毒品危害防制條例第二條第二項第二款所定之
    第二級毒品，不得非法施用，是核被告甲○○所為，係犯毒
    品危害防制條例第十條第二項之施用第二級毒品罪。被告施
    用第二級毒品前後持有第二級毒品之低度行為，應為其施用
    第二級毒品之高度行為所吸收，不另論罪。被告甲○○前曾
    於九十二年間觸犯違反毒品危害防制條例罪，經臺灣彰化地
    方法院判處有期徒刑八月確定，並於九十三年九月八日因縮
    短刑期執行完畢，此有臺灣台中地方法院檢察署刑案資料查
    註紀錄表在卷可按，其於五年之內再犯有期徒刑以上之本罪
    ，係屬累犯，應依刑法第四十七條第一項之規定，加重其刑
    。爰審酌被告甲○○犯罪之動機、目的、手段、品行不佳，
    詳如前述，此有台灣台中地方法院檢察署刑案資料查註紀錄
    表一份在卷可按，被告曾有施用毒品不良素行，經執行完畢
    後，仍不知警惕，再次施用毒品，經檢察官依初次勒戒、觀
    察後無繼續施用傾向為不起訴處分確定後，仍不知悔改警惕
    ，猶繼續施用毒品不輟，情節非輕，有失政府制定毒品危害
    防制條例之立法美意，本不宜寬貸，惟此乃自戕且容易成癮
    之行為，從另一角度觀察，應視同病人看待，及犯後已坦承
    犯行，態度良好等一切情狀，量處如主文所示之刑，並諭知
    易科罰金之折算標準，以資懲儆。至於扣案之第二級毒品安
    非他命壹包含袋毛重○‧三公克，依毒品危害防制條例第二
    條第二項第二款之規定，屬第二級毒品，不問屬於犯人與否
    ，爰依毒品危害防制條例第十八條第一項前段之規定，宣告
    沒收銷燬之。
據上論斷，應依刑事訴訟法第二百九十九條第一項前段、第二百
七十三條之一第一項，毒品危害防制條例第十條第二項、第十八
條第一項前段，刑法第十一條、第四十七條第一項、第四十一條
第一項前段，判決如主文。
中    華    民    國    95    年    10    月    24    日
                  刑事第八庭    法  官  洪俊誠
以上正本證明與原本無異。
如不服本判決，應於判決送達後十日內向本院提出上訴狀，上訴
於臺灣高等法院臺中分院(須附繕本)。
                                書記官  蕭榮峰
中    華    民    國    95    年    10    月    24    日
附錄論罪科刑實體法條文：
毒品危害防制條例第十條：
施用第一級毒品者，處六月以上五年以下有期徒刑。
施用第二級毒品者，處三年以下有期徒刑。


司法院資訊處製作；財團法人民間司法改革基金會備份。
